---
title: "完整复现分析: Rinaldi et al. (2016)"
output: html_document
---

## 完整复现分析: Rinaldi et al. (2016)

"A helping hand putting in order: Visuomotor routines

organize numerical and non-numerical sequences in space"

Cognition, 152, 40-52

包含: Exp1(阿拉伯数字), Exp2(数字词), Exp3(星期词)

方法: 原文SPSS方法复现 + lmer混合模型(替代方法)

### 0. 包加载与设置

```{r}
library(tidyverse)
library(afex)
library(emmeans)
library(lme4)
library(lmerTest)
library(ggplot2)
library(patchwork)

data_dir <- "E:/360MoveData/Users/Lenovo/Desktop/Data_A halping hand/Author Data"
out_dir  <- "E:/360MoveData/Users/Lenovo/Desktop/Data_A halping hand"

```

### 1. 工具函数

```{r}

# 按分组剔除 M +/- 2SD 之外的试次
remove_outliers <- function(data, ..., rt_col = "RT") {
  grps <- rlang::quos(...)
  data %>%
    group_by(!!!grps) %>%
    mutate(.lo = mean(.data[[rt_col]], na.rm = TRUE) - 2 * sd(.data[[rt_col]], na.rm = TRUE),
           .hi = mean(.data[[rt_col]], na.rm = TRUE) + 2 * sd(.data[[rt_col]], na.rm = TRUE)) %>%
    filter(.data[[rt_col]] >= .lo & .data[[rt_col]] <= .hi) %>%
    ungroup() %>%
    select(-starts_with("."))
}

# 手指映射表
finger_map <- c("b" = "Thumb", "h" = "Index", "j" = "Middle",
                "k" = "Ring",  "l" = "Little")

# 计算 finger_D: 各手指RT - 该姿势下最快手指RT
compute_finger_D <- function(bl) {
  means <- bl %>%
    group_by(Subject, Posture, Finger) %>%
    summarise(m = mean(RT), .groups = "drop")
  fastest <- means %>%
    group_by(Subject, Posture) %>%
    slice_min(m, n = 1, with_ties = FALSE) %>%
    transmute(Subject, Posture, fast = m)
  means %>%
    left_join(fastest, by = c("Subject", "Posture")) %>%
    mutate(finger_D = m - fast) %>%
    select(Subject, Posture, Finger, finger_D)
}

# 计算 posture_D: Supine_mean - Prone_mean
compute_posture_D <- function(bl) {
  bl %>%
    group_by(Subject, Posture, Finger) %>%
    summarise(pm = mean(RT), .groups = "drop") %>%
    pivot_wider(names_from = Posture, values_from = pm) %>%
    mutate(posture_D = Supine - Prone) %>%
    select(Subject, Finger, posture_D)
}

# 应用校正: finger_D + posture_D(仅Supine)
correct_fm <- function(fm_data, finger_D, posture_D, mapping_posture_vec) {
  fm_data %>%
    mutate(Finger = recode(CorrectResponse, !!!finger_map),
           Posture = recode(Mapping, !!!mapping_posture_vec)) %>%
    left_join(finger_D, by = c("Subject", "Posture", "Finger")) %>%
    left_join(posture_D, by = c("Subject", "Finger")) %>%
    mutate(corrected_RT = RT - finger_D,
           corrected_RT = if_else(Posture == "Supine",
                                  corrected_RT - posture_D, corrected_RT))
}


```

### 2. 读取数据

```{r}

bl1_raw <- read_tsv(file.path(data_dir, "Baseline_Experiment 1.txt"),
                     col_types = cols(.default = col_guess()))
fm1_raw <- read_tsv(file.path(data_dir, "Finger-Mapping_Experiment 1.txt"),
                     col_types = cols(.default = col_guess()))

bl2_raw <- read_tsv(file.path(data_dir, "Baseline_Experiment 2.txt"),
                     col_types = cols(.default = col_guess()))
fm2_raw <- read_tsv(file.path(data_dir, "Finger-Mapping_Experiment 2.txt"),
                     col_types = cols(.default = col_guess()))

bl3_raw <- read_tsv(file.path(data_dir, "Baseline_Experiment 3.txt"),
                     col_types = cols(.default = col_guess()))
fm3_raw <- read_tsv(file.path(data_dir, "Finger-Mapping_Experiment 3.txt"),
                     col_types = cols(.default = col_guess()))


```

## 实验 1: 阿拉伯数字 (1-5)

### 2a. 基线数据处理

```{r}
bl1 <- bl1_raw %>%
  filter(Accuracy == 1) %>%
  mutate(Posture = recode(`Hand Posture`, "Down" = "Prone", "Up" = "Supine"),
         Finger = factor(recode(`Image`,
                                "Middle Finger" = "Middle",
                                "Ring Finger"   = "Ring",
                                "Little Finger"  = "Little"),
                         c("Thumb","Index","Middle","Ring","Little"))) %>%
  remove_outliers(Subject)

## Baseline1_Error Rate
bl1_raw %>%
  mutate(Posture = recode(`Hand Posture`, "Down" = "Prone", "Up" = "Supine"),
         Finger = factor(recode(`Image`,
                                "Middle Finger" = "Middle",
                                "Ring Finger"   = "Ring",
                                "Little Finger"  = "Little"),
                         c("Thumb","Index","Middle","Ring","Little")),
         Accuracy = as.numeric(Accuracy)) %>%
  group_by(Posture) %>%
  summarise(ErrorRate = 1 - mean(Accuracy, na.rm = TRUE),
            .groups = "drop") %>%
  mutate(ErrorRate = sprintf("%.1f%%", 100 * ErrorRate))

cat("--- 基线 2x5 RM-ANOVA (Posture x Finger) ---\n")
bl1_agg <- bl1 %>%
  group_by(Subject, Posture, Finger) %>%
  summarise(RT = mean(RT), .groups = "drop") %>%
  mutate(Subject = factor(Subject),
         Posture = factor(Posture, c("Prone","Supine")),
         Finger  = factor(Finger, c("Thumb","Index","Middle","Ring","Little")))
bl1_fit <- aov_ez("Subject", "RT", bl1_agg,
                   within = c("Posture", "Finger"),
                   anova_table = list(es = "pes"))
print(bl1_fit)

cat("\n--- Baseline 描述统计 ---\n")
bl1_posture_desc <- bl1_agg %>%
  group_by(Posture) %>%
  summarise(M = mean(RT), SD = sd(RT), .groups = "drop") %>%
  mutate(across(c(M, SD), ~ sprintf("%.2f", round(., 2))))
print(bl1_posture_desc)

bl1_finger_desc <- bl1_agg %>%
  group_by(Finger) %>%
  summarise(M = mean(RT), SD = sd(RT), .groups = "drop") %>%
  mutate(across(c(M, SD), ~ sprintf("%.2f", round(., 2))))
print(bl1_finger_desc)

```

### 2b. 计算校正参数

```{r}
bl1_correct <- bl1_raw %>%
  filter(Accuracy == 1) %>%
  mutate(Posture = recode(`Hand Posture`, "Down" = "Prone", "Up" = "Supine"),
         Finger = factor(recode(`Image`,
                                "Middle Finger" = "Middle",
                                "Ring Finger"   = "Ring",
                                "Little Finger"  = "Little")))
bl1_nocut <- bl1_correct %>%
  remove_outliers(Subject)

fd1 <- compute_finger_D(bl1_nocut)
pd1 <- compute_posture_D(bl1_nocut)

cat("\n--- finger_D (各姿势各手指平均运动成本) ---\n")
fd1_sum <- fd1 %>%
  group_by(Posture, Finger) %>%
  summarise(M = mean(finger_D), SD = sd(finger_D), .groups = "drop") %>%
  mutate(across(c(M, SD), ~ sprintf("%.2f", round(., 2))))
print(fd1_sum)

cat("\n--- posture_D (Supine - Prone 差值) ---\n")
pd1_sum <- pd1 %>%
  group_by(Finger) %>%
  summarise(M = mean(posture_D), SD = sd(posture_D), .groups = "drop") %>%
  mutate(across(c(M, SD), ~ sprintf("%.2f", round(., 2))))
print(pd1_sum)

```

### 2c. Finger-Mapping 校正与错误率

```{r}
mapping_posture1 <- c("A" = "Prone", "B" = "Prone",
                      "C" = "Supine", "D" = "Supine")

fm1 <- fm1_raw %>%
  filter(Accuracy == 1) %>%
  remove_outliers(Subject)

fm1_c <- correct_fm(fm1, fd1, pd1, mapping_posture1)

cat("\n--- 错误率 (各Mapping) ---\n")
e1 <- fm1_raw %>%
  group_by(Mapping) %>%
  summarise(ErrorRate = sprintf("%.1f%%", 100 * mean(Accuracy == 0)), .groups = "drop")
print(e1)

cat("\n--- 错误率 2x2 RM-ANOVA (arcsin转换) ---\n")
e1_anova <- fm1_raw %>%
  group_by(Subject, Mapping) %>%
  summarise(p = mean(Accuracy == 0), .groups = "drop") %>%
  mutate(Subject = factor(Subject),
         Direction = factor(if_else(Mapping %in% c("A","C"), "TL", "LT"), c("TL","LT")),
         Posture   = factor(if_else(Mapping %in% c("A","B"), "Prone", "Supine"), c("Prone","Supine")),
         asin_err = asin(sqrt(p)))
e1_fit <- aov_ez("Subject", "asin_err",
                  e1_anova %>% group_by(Subject, Direction, Posture) %>%
                    summarise(asin_err = mean(asin_err), .groups = "drop"),
                  within = c("Direction", "Posture"),
                  anova_table = list(es = "pes"))
print(e1_fit)

```

### 2d. 2x2 RM-ANOVA (Direction x Posture)

```{r}
exp1 <- fm1_c %>%
  group_by(Subject, Mapping, Stimulus) %>%
  summarise(RT = mean(corrected_RT), .groups = "drop") %>%
  mutate(Direction = factor(if_else(Mapping %in% c("A","C"), "TL", "LT"), c("TL","LT")),
         Posture   = factor(if_else(Mapping %in% c("A","B"), "Prone", "Supine"), c("Prone","Supine")),
         Subject   = factor(Subject))


cat("\n--- 描述统计: 各条件 ---\n")
exp1 %>%
  group_by(Subject) %>%
  summarise(M = mean(RT), SD = sd(RT), .groups = "drop") %>%
  mutate(across(c(M, SD), ~ sprintf("%.2f", round(., 2)))) %>% print()

exp1 %>%
  group_by(Mapping) %>%
  summarise(M = mean(RT), SD = sd(RT), .groups = "drop") %>%
  mutate(across(c(M, SD), ~ sprintf("%.2f", round(., 2)))) %>% print()

exp1_desc <- exp1 %>%
  group_by(Direction, Posture) %>%
  summarise(M = mean(RT), SD = sd(RT), .groups = "drop") %>%
  mutate(across(c(M, SD), ~ sprintf("%.2f", round(., 2))))
print(exp1_desc)

exp1_posture_desc <- exp1 %>%
  group_by(Posture) %>%
  summarise(M = mean(RT), SD = sd(RT), .groups = "drop") %>%
  mutate(across(c(M, SD), ~ sprintf("%.2f", round(., 2)))) %>% print()

exp1_posture_desc <- exp1 %>%
  group_by(Direction) %>%
  summarise(M = mean(RT), SD = sd(RT), .groups = "drop") %>%
  mutate(across(c(M, SD), ~ sprintf("%.2f", round(., 2)))) %>% print()


cat("\n--- 2x2 RM-ANOVA: Direction x Posture ---\n")
a1 <- aov_ez("Subject", "RT",
              exp1 %>% group_by(Subject, Direction, Posture) %>%
                summarise(RT = mean(RT), .groups = "drop"),
              within = c("Direction", "Posture"),
              anova_table = list(es = "pes"))
print(a1)

cat("\n--- Post-hoc: Direction 主效应 ---\n")
print(pairs(emmeans(a1, ~ Direction), adjust = "scheffe"))
print(pairs(emmeans(a1, ~ Posture), adjust = "scheffe"))

cat("\n--- Post-hoc: 全部4个条件两两比较 (Scheffe) ---\n")
print(pairs(emmeans(a1, ~ Direction * Posture), adjust = "scheffe"))

```

### 2e. Digit (1-5) ANOVA

```{r}
cat("\n--- Digit 描述统计 ---\n")
exp1_stim_desc <- exp1 %>%
  group_by(Stimulus) %>%
  summarise(M = mean(RT), SD = sd(RT), .groups = "drop") %>%
  mutate(across(c(M, SD), ~ sprintf("%.2f", round(., 2))))
print(exp1_stim_desc)

cat("\n--- Digit One-way RM-ANOVA (1-5) ---\n")
a1d <- aov_ez("Subject", "RT",
               exp1 %>% group_by(Subject, Stimulus) %>%
                 summarise(RT = mean(RT), .groups = "drop") %>%
                 mutate(Stimulus = factor(Stimulus)),
               within = "Stimulus",
               anova_table = list(es = "pes"))
print(a1d)

cat("\n--- Digit Scheffe Post-hoc ---\n")
print(pairs(emmeans(a1d, ~ Stimulus), adjust = "scheffe"))


```

## 实验 2: 数字词 (English & Hebrew)

### 基线

```{r}
# Exp2基线文件列名是"Accuacy"（原文笔误），先统一为Accuracy
bl2 <- bl2_raw %>% 
  rename(Accuracy = Accuacy) %>%
  filter(Accuracy == 1) %>%
  mutate(Posture = recode(`Hand Posture`, "Down" = "Prone", "Up" = "Supine"),
         Finger = factor(recode(`Image`,
                                "Middle Finger" = "Middle",
                                "Ring Finger"   = "Ring",
                                "Little Finger"  = "Little"),
                         c("Thumb","Index","Middle","Ring","Little")))

bl2_nocut <- bl2 %>% remove_outliers(Subject)

cat("--- 基线 2x5 RM-ANOVA ---\n")
bl2_agg <- bl2_nocut %>%
  group_by(Subject, Posture, Finger) %>%
  summarise(RT = mean(RT), .groups = "drop") %>%
  mutate(Subject = factor(Subject),
         Posture = factor(Posture, c("Prone","Supine")),
         Finger  = factor(Finger, c("Thumb","Index","Middle","Ring","Little")))
bl2_fit <- aov_ez("Subject", "RT", bl2_agg,
                   within = c("Posture", "Finger"),
                   anova_table = list(es = "pes"))
print(bl2_fit)

```

### 校正参数

```{r}
fd2 <- compute_finger_D(bl2_nocut)
pd2 <- compute_posture_D(bl2_nocut)

```

### FM 校正

```{r}
mapping_posture2 <- c("A" = "Prone", "B" = "Prone", "C" = "Supine", "D" = "Supine",
                      "E" = "Prone", "F" = "Prone", "G" = "Supine", "H" = "Supine")

fm2 <- fm2_raw %>%
  filter(Accuracy == 1) %>%
  remove_outliers(Subject)

fm2_c <- correct_fm(fm2, fd2, pd2, mapping_posture2)

```

### 错误率

```{r}
cat("\n--- 错误率 (各Mapping) ---\n")
e2 <- fm2_raw %>%
  group_by(Mapping) %>%
  summarise(ErrorRate = sprintf("%.1f%%", 100 * mean(Accuracy == 0)), .groups = "drop")
print(e2)

cat("\n--- 错误率 2x2x2 RM-ANOVA ---\n")
e2_anova <- fm2_raw %>%
  group_by(Subject, Mapping) %>%
  summarise(p = mean(Accuracy == 0), .groups = "drop") %>%
  mutate(Subject   = factor(Subject),
         Direction = factor(if_else(Mapping %in% c("A","C","E","G"), "TL", "LT"), c("TL","LT")),
         Posture   = factor(if_else(Mapping %in% c("A","B","E","F"), "Prone", "Supine"), c("Prone","Supine")),
         Language  = factor(if_else(Mapping %in% c("A","B","C","D"), "English", "Hebrew"), c("English","Hebrew")),
         asin_err  = asin(sqrt(p)))
e2_fit <- aov_ez("Subject", "asin_err",
                  e2_anova %>% group_by(Subject, Direction, Posture, Language) %>%
                    summarise(asin_err = mean(asin_err), .groups = "drop"),
                  within = c("Direction", "Posture", "Language"),
                  anova_table = list(es = "pes"))
print(e2_fit)

```

### 2x2x2 RM-ANOVA

```{r}
exp2 <- fm2_c %>%
  group_by(Subject, Mapping, Stimulus) %>%
  summarise(RT = mean(corrected_RT), .groups = "drop") %>%
  mutate(Subject   = factor(Subject),
         Direction = factor(if_else(Mapping %in% c("A","C","E","G"), "TL", "LT"), c("TL","LT")),
         Posture   = factor(if_else(Mapping %in% c("A","B","E","F"), "Prone", "Supine"), c("Prone","Supine")),
         Language  = factor(if_else(Mapping %in% c("A","B","C","D"), "English", "Hebrew"), c("English","Hebrew")),
         Stimulus  = factor(Stimulus))


cat("\n--- 描述统计 ---\n")
exp2 %>%
  group_by(Subject) %>%
  summarise(M = mean(RT), SD = sd(RT), .groups = "drop") %>%
  mutate(across(c(M, SD), ~ sprintf("%.2f", round(., 2)))) %>% print()

exp2_desc <- exp2 %>%
  group_by(Direction, Posture, Language, Mapping) %>%
  summarise(M = mean(RT), SD = sd(RT), .groups = "drop") %>%
  mutate(across(c(M, SD), ~ sprintf("%.2f", round(., 2))))
print(exp2_desc)

exp2_language_desc <- exp2 %>%
  group_by(Language) %>%
  summarise(M = mean(RT), SD = sd(RT), .groups = "drop") %>%
  mutate(across(c(M, SD), ~ sprintf("%.2f", round(., 2)))) %>% print()

exp2_direction_desc <- exp2 %>%
  group_by(Direction) %>%
  summarise(M = mean(RT), SD = sd(RT), .groups = "drop") %>%
  mutate(across(c(M, SD), ~ sprintf("%.2f", round(., 2)))) %>% print()

exp2_DP_desc <- exp2 %>%
  group_by(Direction, Posture) %>%
  summarise(M = mean(RT), SD = sd(RT), .groups = "drop") %>%
  mutate(across(c(M, SD), ~ sprintf("%.2f", round(., 2)))) %>% print()


cat("\n--- 2x2x2 RM-ANOVA: Direction x Posture x Language ---\n")
a2 <- aov_ez("Subject", "RT",
              exp2 %>% group_by(Subject, Direction, Posture, Language) %>%
                summarise(RT = mean(RT), .groups = "drop"),
              within = c("Direction", "Posture", "Language"),
              anova_table = list(es = "pes"))
print(a2)

cat("\n--- 简单效应: Direction | Posture ---\n")
print(pairs(emmeans(a2, ~ Direction | Posture), adjust = "scheffe"))
print(pairs(emmeans(a2, ~ Direction*Posture), adjust = "scheffe"))

```

### 数字词刺激 ANOVA (各语言)

```{r}
for (lang in c("English", "Hebrew")) {
  cat(sprintf("\n--- %s: 数字词 One-way RM-ANOVA ---\n", lang))
  d <- exp2 %>%
    filter(Language == lang) %>%
    group_by(Subject, Stimulus) %>%
    summarise(RT = mean(RT), .groups = "drop") %>%
    mutate(Stimulus = factor(Stimulus))
  
  d_desc <- d %>%
    group_by(Stimulus) %>%
    summarise(M = mean(RT), SD = sd(RT), .groups = "drop") %>%
    mutate(across(c(M, SD), ~ sprintf("%.2f", round(., 2))))
  print(d_desc)
  
  a2d <- aov_ez("Subject", "RT", d, within = "Stimulus",
                 anova_table = list(es = "pes"))
  print(a2d)
  cat("Scheffe Post-hoc:\n")
  print(pairs(emmeans(a2d, ~ Stimulus), adjust = "scheffe"))
}


```

## 实验 3: 星期词 (English & Hebrew)

### 基线

```{r}
bl3 <- bl3_raw %>%
  filter(Accuracy == 1) %>%
  mutate(Posture = recode(`Hand Posture`, "Down" = "Prone", "Up" = "Supine"),
         Finger = factor(recode(`Image`,
                                "Middle Finger" = "Middle",
                                "Ring Finger"   = "Ring",
                                "Little Finger"  = "Little"),
                         c("Thumb","Index","Middle","Ring","Little")))

bl3_nocut <- bl3 %>% remove_outliers(Subject)

cat("--- 基线 2x5 RM-ANOVA ---\n")
bl3_agg <- bl3_nocut %>%
  group_by(Subject, Posture, Finger) %>%
  summarise(RT = mean(RT), .groups = "drop") %>%
  mutate(Subject = factor(Subject),
         Posture = factor(Posture, c("Prone","Supine")),
         Finger  = factor(Finger, c("Thumb","Index","Middle","Ring","Little")))
bl3_fit <- aov_ez("Subject", "RT", bl3_agg,
                   within = c("Posture", "Finger"),
                   anova_table = list(es = "pes"))
print(bl3_fit)

```

### 校正参数

```{r}
fd3 <- compute_finger_D(bl3_nocut)
pd3 <- compute_posture_D(bl3_nocut)

```

### FM 校正

```{r}
fm3 <- fm3_raw %>%
  filter(Accuracy == 1) %>%
  # Exp3 FM已有 CorrectResponse 列，无需转换
  remove_outliers(Subject)

fm3_c <- correct_fm(fm3, fd3, pd3, mapping_posture2)

```

### 错误率

```{r}
cat("\n--- 错误率 (各Mapping) ---\n")
e3 <- fm3_raw %>%
  group_by(Mapping) %>%
  summarise(ErrorRate = sprintf("%.1f%%", 100 * mean(Accuracy == 0)), .groups = "drop")
print(e3)

fm3_raw %>% 
  mutate(Subject   = factor(Subject),
         Direction = factor(if_else(Mapping %in% c("A","C","E","G"), "TL", "LT"), c("TL","LT")),
         Posture   = factor(if_else(Mapping %in% c("A","B","E","F"), "Prone", "Supine"), c("Prone","Supine")),
         Language  = factor(if_else(Mapping %in% c("A","B","C","D"), "English", "Hebrew"), c("English","Hebrew"))) %>%
  group_by(Language) %>%
  summarise(ErrorRate = sprintf("%.1f%%", 100 * mean(Accuracy == 0)), .groups = "drop") %>%
  print()

fm3_raw %>% 
  mutate(Subject   = factor(Subject),
         Direction = factor(if_else(Mapping %in% c("A","C","E","G"), "TL", "LT"), c("TL","LT")),
         Posture   = factor(if_else(Mapping %in% c("A","B","E","F"), "Prone", "Supine"), c("Prone","Supine")),
         Language  = factor(if_else(Mapping %in% c("A","B","C","D"), "English", "Hebrew"), c("English","Hebrew"))) %>%
  group_by(Posture) %>%
  summarise(ErrorRate = sprintf("%.1f%%", 100 * mean(Accuracy == 0)), .groups = "drop") %>%
  print()

cat("\n--- 错误率 2x2x2 RM-ANOVA ---\n")
e3_anova <- fm3_raw %>%
  group_by(Subject, Mapping) %>%
  summarise(p = mean(Accuracy == 0), .groups = "drop") %>%
  mutate(Subject   = factor(Subject),
         Direction = factor(if_else(Mapping %in% c("A","C","E","G"), "TL", "LT"), c("TL","LT")),
         Posture   = factor(if_else(Mapping %in% c("A","B","E","F"), "Prone", "Supine"), c("Prone","Supine")),
         Language  = factor(if_else(Mapping %in% c("A","B","C","D"), "English", "Hebrew"), c("English","Hebrew")),
         asin_err  = asin(sqrt(p)))
e3_fit <- aov_ez("Subject", "asin_err",
                  e3_anova %>% group_by(Subject, Direction, Posture, Language) %>%
                    summarise(asin_err = mean(asin_err), .groups = "drop"),
                  within = c("Direction", "Posture", "Language"),
                  anova_table = list(es = "pes"))
print(e3_fit)

```

### 2x2x2 RM-ANOVA

```{r}
exp3 <- fm3_c %>%
  group_by(Subject, Mapping, Stimulus, CorrectResponse) %>%
  summarise(RT = mean(corrected_RT), .groups = "drop") %>%
  mutate(Subject   = factor(Subject),
         Direction = factor(if_else(Mapping %in% c("A","C","E","G"), "TL", "LT"), c("TL","LT")),
         Posture   = factor(if_else(Mapping %in% c("A","B","E","F"), "Prone", "Supine"), c("Prone","Supine")),
         Language  = factor(if_else(Mapping %in% c("A","B","C","D"), "English", "Hebrew"), c("English","Hebrew")),
         Stimulus  = factor(Stimulus, c("Sunday","Monday","Tuesday","Wednesday","Thursday")))


cat("\n--- 描述统计 ---\n")
exp3 %>%
  group_by(Subject) %>%
  summarise(M = mean(RT), SD = sd(RT), .groups = "drop") %>%
  mutate(across(c(M, SD), ~ sprintf("%.2f", round(., 2)))) %>% print()

exp3_desc <- exp3 %>%
  group_by(Direction, Posture, Language, Mapping) %>%
  summarise(M = mean(RT), SD = sd(RT), .groups = "drop") %>%
  mutate(across(c(M, SD), ~ sprintf("%.2f", round(., 2))))
print(exp3_desc)

exp3 %>%
  group_by(Language) %>%
  summarise(M = mean(RT), SD = sd(RT), .groups = "drop") %>%
  mutate(across(c(M, SD), ~ sprintf("%.2f", round(., 2)))) %>% 
  print()

exp3 %>%
  group_by(Direction) %>%
  summarise(M = mean(RT), SD = sd(RT), .groups = "drop") %>%
  mutate(across(c(M, SD), ~ sprintf("%.2f", round(., 2)))) %>% 
  print()


cat("\n--- 2x2x2 RM-ANOVA: Direction x Posture x Language ---\n")
a3 <- aov_ez("Subject", "RT",
              exp3 %>% group_by(Subject, Direction, Posture, Language) %>%
                summarise(RT = mean(RT), .groups = "drop"),
              within = c("Direction", "Posture", "Language"),
              anova_table = list(es = "pes"))
print(a3)

cat("\n--- 三重交互 ---\n")
print(pairs(emmeans(a3, ~ Posture * Direction | Language), adjust = "scheffe"))

```

### 星期刺激 ANOVA (各语言)

```{r}
for (lang in c("English", "Hebrew")) {
  cat(sprintf("\n--- %s: 星期 One-way RM-ANOVA ---\n", lang))
  d <- exp3 %>%
    filter(Language == lang) %>%
    group_by(Subject, Stimulus) %>%
    summarise(RT = mean(RT), .groups = "drop") %>%
    mutate(Stimulus = factor(Stimulus, c("Sunday","Monday","Tuesday","Wednesday","Thursday")))
  
  d_desc <- d %>%
    group_by(Stimulus) %>%
    summarise(M = mean(RT), SD = sd(RT), .groups = "drop") %>%
    mutate(across(c(M, SD), ~ sprintf("%.2f", round(., 2))))
  print(d_desc)
  
  a3d <- aov_ez("Subject", "RT", d, within = "Stimulus",
                 anova_table = list(es = "pes"))
  print(a3d)
  cat("Scheffe Post-hoc:\n")
  print(pairs(emmeans(a3d, ~ Stimulus), adjust = "scheffe"))
}


```

## 替代方法: lmer 混合效应模型

### Exp1: lmer

```{r}
cat("--- Exp1: lmer(Direction * Posture + (1|Subject)) ---\n")
exp1_long <- fm1_c %>%
  mutate(Subject   = factor(Subject),
         Direction = factor(if_else(Mapping %in% c("A","C"), "TL", "LT"), c("TL","LT")),
         Posture   = factor(if_else(Mapping %in% c("A","B"), "Prone", "Supine"), c("Prone","Supine")))

m1 <- lmer(corrected_RT ~ Direction * Posture + (1|Subject), data = exp1_long)
print(summary(m1))
print(anova(m1))

```

### Exp2: lmer

```{r}
cat("\n--- Exp2: lmer(Direction * Posture * Language + (1|Subject)) ---\n")
exp2_long <- fm2_c %>%
  mutate(Subject   = factor(Subject),
         Direction = factor(if_else(Mapping %in% c("A","C","E","G"), "TL", "LT"), c("TL","LT")),
         Posture   = factor(if_else(Mapping %in% c("A","B","E","F"), "Prone", "Supine"), c("Prone","Supine")),
         Language  = factor(if_else(Mapping %in% c("A","B","C","D"), "English", "Hebrew"), c("English","Hebrew")))

m2 <- lmer(corrected_RT ~ Direction * Posture * Language + (1|Subject), data = exp2_long)
print(summary(m2))
print(anova(m2))

```

### Exp3: lmer

```{r}
cat("\n--- Exp3: lmer(Direction * Posture * Language + (1|Subject)) ---\n")
exp3_long <- fm3_c %>%
  mutate(Subject   = factor(Subject),
         Direction = factor(if_else(Mapping %in% c("A","C","E","G"), "TL", "LT"), c("TL","LT")),
         Posture   = factor(if_else(Mapping %in% c("A","B","E","F"), "Prone", "Supine"), c("Prone","Supine")),
         Language  = factor(if_else(Mapping %in% c("A","B","C","D"), "English", "Hebrew"), c("English","Hebrew")))

m3 <- lmer(corrected_RT ~ Direction * Posture * Language + (1|Subject), data = exp3_long)
print(summary(m3))
print(anova(m3))


```

## 画图: APA格式

### APA主题

```{r}
theme_apa <- function(base_size = 12) {
  theme_classic(base_size = base_size) +
    theme(
      text              = element_text(family = "serif", size = base_size),
      plot.title        = element_text(hjust = 0.5, size = base_size + 1, face = "bold"),
      axis.title        = element_text(size = base_size),
      axis.text         = element_text(size = base_size - 1),
      legend.title      = element_text(size = base_size),
      legend.text       = element_text(size = base_size - 1),
      legend.position   = "bottom",
      legend.key.width  = unit(0.8, "cm"),
      strip.background  = element_blank(),
      strip.text        = element_text(size = base_size, face = "bold"),
      panel.spacing     = unit(0.4, "cm"),
      plot.margin       = margin(10, 10, 5, 5)
    )
}

fig_dir <- file.path(out_dir, "figures")
dir.create(fig_dir, showWarnings = FALSE)


```

## 实验1 图形

```{r}

cat("\n--- Exp1: 主效应柱状图 ---\n")
exp1_plot_dat <- exp1 %>%
  group_by(Direction, Posture, Subject, Mapping) %>%
  summarise(RT = mean(RT), .groups = "drop") %>%
  group_by(Direction, Posture, Mapping) %>%
  summarise(M = mean(RT), SE = sd(RT) / sqrt(n()), .groups = "drop") %>%
  mutate(Mapping = factor(Mapping),
         Direction = factor(Direction, c("TL", "LT")),
         Posture   = factor(Posture, c("Prone", "Supine")))

p1_main <- ggplot(exp1_plot_dat,
                  aes(x = Mapping,
                      y = M, fill = Direction)) +
  geom_col(width = 0.6, color = "black", linewidth = 0.4) +
  geom_errorbar(aes(ymin = M - SE, ymax = M + SE), width = 0.2, linewidth = 0.4) +
  scale_fill_manual(values = c("TL" = "white", "LT" = "grey60"),
                    labels = c("TL (小→大)", "LT (大→小)")) +
  labs(x = "Mapping", y = "校正后反应时 (ms)",
       title = "实验1: 阿拉伯数字",
       fill = "映射方向") +
  theme_apa() +
  coord_cartesian(ylim = c(400, 700))

ggsave(file.path(fig_dir, "Exp1_main_effect.png"),
       p1_main, width = 5, height = 4, dpi = 300)
print(p1_main)


cat("\n--- Exp1: 刺激效应折线图 (Mapping 分面板) ---\n")
exp1_stim_plot <- exp1 %>%
  group_by(Stimulus, Mapping, Subject) %>%
  summarise(RT = mean(RT), .groups = "drop") %>%
  group_by(Stimulus, Mapping) %>%
  summarise(M = mean(RT), SE = sd(RT) / sqrt(n()), .groups = "drop") %>%
  mutate(Panel = recode(Mapping,
    "A" = "A (TL+Prone)",  "B" = "B (LT+Prone)",
    "C" = "C (TL+Supine)", "D" = "D (LT+Supine)"),
    Panel = factor(Panel, c("A (TL+Prone)","B (LT+Prone)",
                            "C (TL+Supine)","D (LT+Supine)")))

ylim1 <- range(exp1_stim_plot$M - exp1_stim_plot$SE,
               exp1_stim_plot$M + exp1_stim_plot$SE, na.rm = TRUE) + c(-10, 10)

p1_stim <- ggplot(exp1_stim_plot,
                  aes(x = Stimulus, y = M, group = 1)) +
  geom_line(linewidth = 0.5, color = "black") +
  geom_point(size = 2.5, color = "black") +
  geom_errorbar(aes(ymin = M - SE, ymax = M + SE),
                width = 0.3, linewidth = 0.4, color = "black") +
  scale_x_continuous(breaks = 1:5, labels = as.character(1:5)) +
  facet_wrap(~ Panel, ncol = 4) +
  coord_cartesian(ylim = ylim1) +
  labs(x = "数字刺激", y = "校正后反应时 (ms)",
       title = "实验1: 数字效应") +
  theme_apa() +
  theme(strip.text = element_text(size = 9),
        axis.text.x = element_text(angle = 45, hjust = 1))

ggsave(file.path(fig_dir, "Exp1_stimulus.png"),
       p1_stim, width = 10, height = 3.5, dpi = 300)
print(p1_stim)


```

## 实验2 图形

```{r}

cat("\n--- Exp2: Mapping 柱状图 (Language 分面板) ---\n")
exp2_plot_dat <- exp2 %>%
  group_by(Mapping, Posture, Direction, Language, Subject) %>%
  summarise(RT = mean(RT), .groups = "drop") %>%
  group_by(Mapping, Posture, Direction, Language) %>%
  summarise(M = mean(RT), SE = sd(RT) / sqrt(n()), .groups = "drop") %>%
  mutate(Language = factor(Language, c("English", "Hebrew")),
         Condition = factor(paste0(Direction, "+", Posture),
                            c("TL+Prone", "LT+Prone", "TL+Supine", "LT+Supine")))

p2_main <- ggplot(exp2_plot_dat,
                  aes(x = Mapping, y = M,
                      fill = Condition)) +
  geom_col(position = position_dodge(0.7), width = 0.55,
           color = "black", linewidth = 0.4) +
  geom_errorbar(aes(ymin = M - SE, ymax = M + SE),
                position = position_dodge(0.7), width = 0.15, linewidth = 0.4) +
  facet_wrap(~ Language, ncol = 2, scales = "free_x") +
  scale_fill_manual(values = c("TL+Prone" = "white",
                                "LT+Prone" = "grey60",
                                "TL+Supine" = "grey85",
                                "LT+Supine" = "grey30")) +
  labs(x = "Mapping", y = "校正后反应时 (ms)",
       title = "实验2: 数字词",
       fill = "条件") +
  theme_apa() +
  coord_cartesian(ylim = c(500, 700))

ggsave(file.path(fig_dir, "Exp2_main_effect.png"),
       p2_main, width = 7, height = 4, dpi = 300)
print(p2_main)


cat("\n--- Exp2: 刺激效应折线图 (Language × Mapping 分面板) ---\n")
exp2_stim_plot <- exp2 %>%
  group_by(Stimulus, Language, Mapping, Subject) %>%
  summarise(RT = mean(RT), .groups = "drop") %>%
  group_by(Stimulus, Language, Mapping) %>%
  summarise(M = mean(RT), SE = sd(RT) / sqrt(n()), .groups = "drop") %>%
  mutate(Language = factor(Language, c("English", "Hebrew")),
         Panel = case_when(
           Mapping == "A" ~ "A (TL+Prone)",   Mapping == "B" ~ "B (LT+Prone)",
           Mapping == "C" ~ "C (TL+Supine)",  Mapping == "D" ~ "D (LT+Supine)",
           Mapping == "E" ~ "E (TL+Prone)",   Mapping == "F" ~ "F (LT+Prone)",
           Mapping == "G" ~ "G (TL+Supine)",  Mapping == "H" ~ "H (LT+Supine)"),
         Panel = factor(Panel,
           c("A (TL+Prone)","B (LT+Prone)","C (TL+Supine)","D (LT+Supine)",
             "E (TL+Prone)","F (LT+Prone)","G (TL+Supine)","H (LT+Supine)")))

ylim2 <- range(exp2_stim_plot$M - exp2_stim_plot$SE,
               exp2_stim_plot$M + exp2_stim_plot$SE, na.rm = TRUE) + c(-10, 10)

p2_en <- exp2_stim_plot %>%
  filter(Language == "English") %>%
  ggplot(aes(x = Stimulus, y = M, group = 1)) +
  geom_line(linewidth = 0.5, color = "black") +
  geom_point(size = 2.5, color = "black") +
  geom_errorbar(aes(ymin = M - SE, ymax = M + SE),
                width = 0.3, linewidth = 0.4, color = "black") +
  facet_wrap(~ Panel, ncol = 4) +
  coord_cartesian(ylim = ylim2) +
  labs(subtitle = "English", x = NULL, y = "校正后反应时 (ms)") +
  theme_apa() +
  theme(strip.text = element_text(size = 9),
        plot.subtitle = element_text(hjust = 0.5, face = "bold", size = 11),
        axis.text.x = element_blank())

p2_he <- exp2_stim_plot %>%
  filter(Language == "Hebrew") %>%
  ggplot(aes(x = Stimulus, y = M, group = 1)) +
  geom_line(linewidth = 0.5, color = "black") +
  geom_point(size = 2.5, color = "black") +
  geom_errorbar(aes(ymin = M - SE, ymax = M + SE),
                width = 0.3, linewidth = 0.4, color = "black") +
  facet_wrap(~ Panel, ncol = 4) +
  coord_cartesian(ylim = ylim2) +
  labs(subtitle = "Hebrew", x = "数字词刺激", y = "校正后反应时 (ms)") +
  theme_apa() +
  theme(strip.text = element_text(size = 9),
        plot.subtitle = element_text(hjust = 0.5, face = "bold", size = 11),
        axis.text.x = element_text(angle = 45, hjust = 1))

p2_stim <- (p2_en / p2_he) +
  plot_annotation(title = "实验2: 数字词效应") &
  theme(plot.title = element_text(hjust = 0.5, face = "bold", size = 13))

ggsave(file.path(fig_dir, "Exp2_stimulus.png"),
       p2_stim, width = 10, height = 5.5, dpi = 300)
print(p2_stim)


```

## 实验3 图形

```{r}

cat("\n--- Exp3: Mapping 柱状图 (Language 分面板) ---\n")
exp3_plot_dat <- exp3 %>%
  group_by(Mapping, Posture, Direction, Language, Subject) %>%
  summarise(RT = mean(RT), .groups = "drop") %>%
  group_by(Mapping, Posture, Direction, Language) %>%
  summarise(M = mean(RT), SE = sd(RT) / sqrt(n()), .groups = "drop") %>%
  mutate(Language = factor(Language, c("English", "Hebrew")),
         Condition = factor(paste0(Direction, "+", Posture),
                            c("TL+Prone", "LT+Prone", "TL+Supine", "LT+Supine")))

p3_main <- ggplot(exp3_plot_dat,
                  aes(x = Mapping, y = M,
                      fill = Condition)) +
  geom_col(position = position_dodge(0.7), width = 0.55,
           color = "black", linewidth = 0.4) +
  geom_errorbar(aes(ymin = M - SE, ymax = M + SE),
                position = position_dodge(0.7), width = 0.15, linewidth = 0.4) +
  facet_wrap(~ Language, ncol = 2, scales = "free_x") +
  scale_fill_manual(values = c("TL+Prone" = "white",
                                "LT+Prone" = "grey60",
                                "TL+Supine" = "grey85",
                                "LT+Supine" = "grey30")) +
  labs(x = "Mapping", y = "校正后反应时 (ms)",
       title = "实验3: 星期词",
       fill = "条件") +
  theme_apa() +
  coord_cartesian(ylim = c(480, 720))

ggsave(file.path(fig_dir, "Exp3_main_effect.png"),
       p3_main, width = 7, height = 4, dpi = 300)
print(p3_main)


cat("\n--- Exp3: 刺激效应折线图 (Language × Mapping 分面板) ---\n")
exp3_stim_plot <- exp3 %>%
  mutate(Language  = factor(Language, c("English", "Hebrew")),
         Stimulus  = factor(Stimulus,
                            c("Sunday","Monday","Tuesday","Wednesday","Thursday"))) %>%
  group_by(Stimulus, Language, Mapping, Subject) %>%
  summarise(RT = mean(RT), .groups = "drop") %>%
  group_by(Stimulus, Language, Mapping) %>%
  summarise(M = mean(RT), SE = sd(RT) / sqrt(n()), .groups = "drop") %>%
  mutate(Panel = case_when(
    Mapping == "A" ~ "A (TL+Prone)",   Mapping == "B" ~ "B (LT+Prone)",
    Mapping == "C" ~ "C (TL+Supine)",  Mapping == "D" ~ "D (LT+Supine)",
    Mapping == "E" ~ "E (TL+Prone)",   Mapping == "F" ~ "F (LT+Prone)",
    Mapping == "G" ~ "G (TL+Supine)",  Mapping == "H" ~ "H (LT+Supine)"),
    Panel = factor(Panel,
      c("A (TL+Prone)","B (LT+Prone)","C (TL+Supine)","D (LT+Supine)",
        "E (TL+Prone)","F (LT+Prone)","G (TL+Supine)","H (LT+Supine)")))

day_labels <- c("Sun", "Mon", "Tue", "Wed", "Thu")
ylim3 <- range(exp3_stim_plot$M - exp3_stim_plot$SE,
               exp3_stim_plot$M + exp3_stim_plot$SE, na.rm = TRUE) + c(-10, 10)

p3_en <- exp3_stim_plot %>%
  filter(Language == "English") %>%
  ggplot(aes(x = Stimulus, y = M, group = 1)) +
  geom_line(linewidth = 0.5, color = "black") +
  geom_point(size = 2.5, color = "black") +
  geom_errorbar(aes(ymin = M - SE, ymax = M + SE),
                width = 0.3, linewidth = 0.4, color = "black") +
  scale_x_discrete(labels = day_labels) +
  facet_wrap(~ Panel, ncol = 4) +
  coord_cartesian(ylim = ylim3) +
  labs(subtitle = "English", x = NULL, y = "校正后反应时 (ms)") +
  theme_apa() +
  theme(strip.text = element_text(size = 9),
        plot.subtitle = element_text(hjust = 0.5, face = "bold", size = 11),
        axis.text.x = element_blank())

p3_he <- exp3_stim_plot %>%
  filter(Language == "Hebrew") %>%
  ggplot(aes(x = Stimulus, y = M, group = 1)) +
  geom_line(linewidth = 0.5, color = "black") +
  geom_point(size = 2.5, color = "black") +
  geom_errorbar(aes(ymin = M - SE, ymax = M + SE),
                width = 0.3, linewidth = 0.4, color = "black") +
  scale_x_discrete(labels = day_labels) +
  facet_wrap(~ Panel, ncol = 4) +
  coord_cartesian(ylim = ylim3) +
  labs(subtitle = "Hebrew", x = "星期刺激", y = "校正后反应时 (ms)") +
  theme_apa() +
  theme(strip.text = element_text(size = 9),
        plot.subtitle = element_text(hjust = 0.5, face = "bold", size = 11),
        axis.text.x = element_text(angle = 45, hjust = 1))

p3_stim <- (p3_en / p3_he) +
  plot_annotation(title = "实验3: 星期效应") &
  theme(plot.title = element_text(hjust = 0.5, face = "bold", size = 13))

ggsave(file.path(fig_dir, "Exp3_stimulus.png"),
       p3_stim, width = 10, height = 5.5, dpi = 300)
print(p3_stim)

```
